【裁判字號】    89,上易,718
【裁判日期】    890503
【裁判案由】    竊盜
【裁判全文】
臺灣高等法院臺南分院刑事判決        八十九年度上易字第七一八號  Ａ
      上  訴  人
      即  被  告  甲  ○  ○
右上訴人因竊盜案件，不服臺灣嘉義地方法院八十八年度易字第一三三九號中華民國
八十九年二月十四日第一審判決（起訴案號：臺灣嘉義地方法院檢察署八十八年度偵
字第七三○三號），提起上訴，本院判決如左：
      主      文
上訴駁回。
      事      實
一、甲○○前於民國（下同）八十四年間因偽造文書及逃亡案件，經臺灣臺中地方法
    院及軍事法院分別判處有期徒刑三月及三年七月確定，合併定應執行有期徒刑三
    年七月，於八十七年八月二十一日執行完畢。猶不知悔改，又於八十八年十月十
    六日中午十二時三十五分許，騎乘車號ＭＣＥ─五○六號機車行經嘉義市東區國
    光新村五十二號乙○○所經營之鐵工廠時，見該工廠一樓無人在內，竟意圖為自
    己不法之所有，著手竊取乙○○所有價值新台幣二萬五千元之氬銲機（起訴書誤
    載為錏銲機）一台，欲搬動移置於其所騎乘並未熄火之機車上，甫移動約六十公
    分而尚未搬出工廠外，即為乙○○聞聲下樓後發覺，甲○○乃放下該氬銲機，並
    隨口敷衍後即騎機車逃離現場，經乙○○報警循線查獲。
二、案經嘉義市警察局第二分局報請臺灣嘉義地方法院檢察官偵查起訴。
      理      由
一、上訴人即被告甲○○經合法傳喚，無正當理由不到庭，惟被告於原審矢口否認右
    揭竊盜犯行，辯稱：伊僅係好奇，停車看看該氬銲機，並沒有要偷的意思云云。
    經查，右揭事實業據被害人乙○○於警訊及原審審理時指訴明確，且參酌被告於
    警訊時自承有搬動氬銲機，係發覺該機器仍插上電源，始放下機器等語，若其僅
    係好奇觀看而己，為何要將氬銲機搬動呢，並依被害人所述，當時被告所騎乘之
    機車未熄火，益徵被告確有將該機器竊為己有之不法意圖；此外，復有被害報告
    單一紙在卷可資佐證。被告所辯顯係事後避就之詞，委無可採。本件事證明確，
    被告犯行堪以認定。
二、又被告雖另因竊盜案件，經臺灣高雄地方法院檢察署檢察官提起公訴，並經臺灣
    高雄地方法院判決有罪（八十八年度易字第九四七號），現上訴於臺灣高等法院
    高雄分院（八十八年度上易字第一四二一號），有臺灣高等法院被告全國前科紀
    錄表一件可稽，惟查，其犯罪時間係在八十八年一月六日至同年三月十一日間，
    與本件犯罪時間已相隔七個月以上，有臺灣高雄地方法院八十八年度易字第九四
    七號判決一件足憑，且其係騎乘機車行經被害人經營之鐵工廠時，見四處無人，
    始萌生犯意，顯係另行起意，自非該案起訴效力所及，併此敘明。
三、被告著手於竊取氬銲機而尚未置於其實力之下，即為被害人發覺而未得手，核其
    所為，係犯刑法第三百二十條第三項、第一項之竊盜未遂罪。被告已著手於犯罪
    行為之實行，未生既遂之結果，為未遂犯，爰依刑法第二十六前段之規定，按既
    遂犯之刑減輕之。又被告曾於八十四年間因偽造文書等案件，經臺灣臺中地方法
    院及軍事法院分別判處有期徒刑三月及三年七月確定，於八十七年八月二十一日
    執行完畢，業據其供明在卷，並有本院被告全國前案紀錄表一件附卷可憑，其於
    五年內再犯有期徒刑以上之本罪為累犯，應依法加重其刑，並依法先加後減之。
    原審適用刑法第三百二十條第三項、第一項、第二十六條前段、第四十七條，罰
    金罰鍰提高標準條例第一條前段之規定，並審酌被告前曾有偽造文書等前科（於
    本件不構成累犯）、素行不佳、犯罪動機係為一時貪念、所竊財物價值不高及犯
    罪後態度等一切情狀，量處有期徒刑伍月，以資懲儆。本院經核原審認事用法俱
    無不合，量刑亦稱妥適，被告上訴意旨否認犯罪，空言指摘原判決不當，並無可
    取，為無理由，應予駁回。
四、被告經合法傳喚，無正當理由不到庭，不待其陳述逕行判決。
據上論結，應依刑事訴訟法第三百六十八條、第三百七十一條，判決如主文。
本案經檢察官李傳來到庭執行職務。
中    華    民    國      八十九      年      五      月        三    日
                                  臺灣高等法院臺南分院刑事第三庭
                                      審判長法官  黃    聰    明
                                            法官  黃    三    哲
                                            法官  林    勝    木
右正本證明與原本無異。
不得上訴。
                                      法院書記官  吳    秋    賢
中    華    民    國      八十九      年      五      月        四      日
附錄：本判決論罪科刑法條
刑法第三百二十條第一項：意圖為自己或第三人不法之所有，而竊取他人之動產者，
                        為竊盜罪，處五年以下有期徒刑、拘役或五百元以下罰金
                        。
                第三項：前二項之未遂犯罰之。


司法院資訊處製作；財團法人民間司法改革基金會備份。
